【裁判字號】    95,台上,2714
【裁判日期】    951130
【裁判案由】    所有權移轉登記
【裁判全文】
最高法院民事裁定            九十五年度台上字第二七一四號
上  訴  人  甲○○
            乙○○
            丙○○
            丁○○
            戊○○
共      同
訴訟代理人  張英郎律師
上  訴  人  己○○
            庚○○
            辛○○
            壬○○
共      同
訴訟代理人  劉孟錦律師
上列當事人間請求所有權移轉登記事件，兩造對於中華民國九十
五年三月七日台灣高等法院第二審判決（九十三年度重上字第五
九０號），各自提起上訴，本院裁定如下：
    主  文
兩造上訴均駁回。
第三審訴訟費用由兩造各自負擔。
    理  由
按上訴第三審法院，非以原判決違背法令為理由，不得為之。又
提起上訴，上訴狀內應記載上訴理由，表明原判決所違背之法令
及其具體內容，暨依訴訟資料合於該違背法令之具體事實。其依
民事訴訟法第四百六十九條之一規定提起上訴者，並應具體敘述
為從事法之續造、確保裁判之一致性或其他所涉及之法律見解具
有原則上重要性之理由。同法第四百六十七條、第四百七十條第
二項定有明文。而依同法第四百六十八條規定，判決不適用法規
或適用不當者，為違背法令；依同法第四百六十九條規定，判決
有該條所列各款情形之一者，為當然違背法令。是當事人提起上
訴，如以同法第四百六十九條所列各款情形為理由時，其上訴狀
或理由書應表明該判決有合於各該條款規定情形之具體內容，及
係依何訴訟資料合於該違背法令之具體事實。如依同法第四百六
十八條規定，以原判決有不適用法規或適用法規不當為理由時，
其上訴狀或理由書應表明該判決所違背之法令條項，或有關判例
、解釋字號，或成文法以外之習慣或法理等及其具體內容，暨係
依何訴訟資料合於該違背法令之具體事實，並具體敘述為從事法
之續造、確保裁判之一致性或其他所涉及之法律見解具有原則上
重要性之理由。上訴狀或理由書如未依上述方法表明，或其所表
明者與上開法條規定不合時，即難認為已合法表明上訴理由，其
上訴自非合法。本件兩造對於原判決其不利部分各自提起上訴，
雖以各該不利部分判決違背法令為由，惟核其上訴理由狀所載內
容，均係各就原審取捨證據、認定事實及解釋契約之職權行使所
論斷：上訴人甲○○、乙○○、丙○○、丁○○、戊○○（下稱
甲○○等五人）之被繼承人鄭吉成與上訴人己○○、庚○○、辛
○○、壬○○（下稱己○○等四人）之被繼承人王闊嘴間於民國
七十七年二月十二日簽訂買賣契約，該買賣標的包括碧華國中用
剩校地而由台北縣政府發還王闊嘴自七三一地號土地分割出來之
七三一之二、七三一之三地號（嗣於九十四年一月十八日重劃變
更為五九地號）土地（下稱系爭土地）在內，惟鄭吉成未支付此
部分之價金，甲○○等五人依繼承及買賣契約之法律關係，請求
己○○等四人移轉該部分所有權，己○○等四人自得請求甲○○
等五人為對待給付之同時履行抗辯。惟訂約當時，該土地為學校
用地，嗣分別劃為住宅區○道路用地，並緊臨碧華國中，市價當
較訂約時提高，顯非當事人訂約時所得預料，倘依原定每坪新台
幣（下同）四萬七千元計價，有失公平，而採信遠現不動產估價
師事務所之估價報告，認以市價比較法所查估之比較價格為準，
七三一之二地號土地每坪為二十二萬六千元、五九地號土地每坪
為七萬六千元計算價金，因而判命己○○等四人於甲○○等五人
給付價金三千零八萬四千八百三十八元之同時，應將系爭土地之
應有部分移轉登記予甲○○等五人公同共有等詞，各自指摘其為
不當，並就原審已論斷者，泛言未論斷或論斷矛盾，而非表明各
該不利部分判決所違背之法令及其具體內容，暨依訴訟資料合於
該違背法令之具體事實，並具體敘述為從事法之續造、確保裁判
之一致性或其他所涉及之法律見解具有原則上重要性之理由，難
認其已合法表明上訴理由。依首揭說明，應認兩造之上訴均為不
合法。至於原判決贅列七三一之二、五九地號土地現移轉增值稅
稅額等其他理由，無論當否，要與裁判結果不生影響，附此敘明
。
據上論結，本件兩造上訴均為不合法。依民事訴訟法第四百八十
一條、第四百四十四條第一項、第九十五條、第七十八條，裁定
如主文。
中    華    民    國  九十五  年   十一   月   三十   日
                      最高法院民事第七庭
                          審判長法官  劉  延  村
                                法官  劉  福  來
                                法官  黃  秀  得
                                法官  吳  謀  焰
                                法官  李  寶  堂
      本件正本證明與原本無異
                                      書  記  官
中    華    民    國  九十五  年   十二   月   十一   日
                                                      ｍ


司法院資訊處製作；財團法人民間司法改革基金會備份。
